

# MICHAEL RODRÍGUEZ

# ANALISTA DE SISTEMAS

# **CONTACTO**

 $\searrow$ 

mc.maicfer@gmail.com



+57 324 838 11 16 \ 321 256 9516



Bogotá, Colombia

## PERFIL PROFESIONAL

Soy un Analista de Sistemas con una sólida trayectoria en el sector de Tecnologías de la Información (T.I.), especializado en el análisis y optimización de sistemas. Mi experiencia abarca áreas críticas como: la administración de equipos de mesa de ayuda, soporte técnico, el análisis de redes y telecomunicaciones, la administración e implementación de granjas de servidores, firme defensor de la ciberseguridad y la protección de la información. Manejo con destreza herramientas clave del sector, incluyendo SAP, Office 365 Admin, G-Suite y Nagios. Como líder de equipos orientado a resultados, tengo la capacidad de trabajar eficazmente en entornos multidisciplinarios. promoviendo la optimización de procesos empresariales enfrentando desafíos con soluciones innovadoras.

# **IDIOMAS**

✓ Español: Nativo

✓ Inglés: Básico

# EXPERIENCIA PROFESIONAL

## **GARPER MEDICA S.A.S**

ANALISTA DE REDES.

Bogotá, Colombia | 03/2024 - 06/2024.

- Administración mesa de ayuda.
- Administración e implementación de servidores.
- Administración seguridad perimetral y ciberseguridad.
- Administración de seguridad de la información.
- Administración redes, CCTV, Access Point y conectividad de la empresa.
- Administración office 365 y servicios agregados.

#### SYNTOFARMA S.A.

ANALISTA DE INFRAESTRUCTURA Y SEGURIDAD INFORMATICA. Bogotá, Colombia | 12/2023 -02/2024.

- Administración GLPI \ mesa de ayuda.
- Coordinación equipo de primer nivel.
- Administración e implementación de servidores.
- Administración seguridad perimetral, ciberseguridad y consola de antivirus.
- Administración y reimplementación sobre las copias de seguridad de la información.
- Administración redes, CCTV, Access Point y conectividad de la empresa.
- Administración office 365 y servicios agregados.
- Implementación servicios de digitalización e impresora.

#### MICROPOINT S.A.S

ANALISTA DE SISTEMAS\ANALISTA REGIONAL T.I. Bogotá, Colombia | 11/2019 - 11/2023.

- Implementación de proyectos.
- Atención de requerimientos, incidentes y solicitudes de los proyectos,
- Decisión proveedores, compras, y servicio relacionado con el área de T.I del regional centro para la empresa Colgas.
- Administración del regional centro para Colgas.



# MICHAEL RODRÍGUEZ

# ANALISTA DE SISTEMAS

# **CONTACTO**



mc.maicfer@gmail.com



+57 324 838 11 16 \ 321 256 9516



Bogotá, Colombia

## PERFIL PROFESIONAL

Analista de Sistemas con travectoria consolidada en el sector de Tecnologías de la Información (T.I), destacando en el análisis y optimización de sistemas. especialista en el análisis de redes y telecomunicaciones, así como en la administración e implementación de granjas de servidores, ciberseguridad y seguridad de la información. Mis habilidades incluyen el manejo de programas específicos como SAP, suites de Office 365 Admin \ G-Suite, Nagios, entre otros. Líder de equipos enfocado en los resultados me permiten colaborar efectivamente en entornos multidisciplinarios garantizando la optimización de procesos empresariales y la solución de los desafíos a través de la innovación

## **IDIOMAS**

✓ Español: Nativo

✓ Inglés: Básico

# **EDUCACIÓN**

#### INGENIERIA DE SISTEMAS

Universidad CUN.

Bogotá, Colombia | 11/2021 - Actualmente.

## TÉCNICO PROFESIONAL EN ANÁLISIS Y DISEÑO DE SISTEMAS

Politécnico Colombo Andino.

Bogotá, Colombia | 02/2011 - 11/2013.

## **GESTIÓN DE PROYECTOS PMP**

Universidad de los andes.

Bogotá, Colombia | 06/2024 - 08/2024.

#### **FULLSTACK PYHTON**

Enjoy.

Bogotá, Colombia | 10/2024 - Actualmente.

## REFERENCIAS LABORALES

#### **ANDRES CUBIDES**

Gerente General Ecosistemas y Asesorías S.A.S.

Celular: 320 271 3002

## **WILMAR PACHECO**

Coordinador de tecnología.

Celular: 316 824 5477

## **CARLOS CUMACO**

Gerente de tecnología Netcom Wireless S.A.S.

Celular: 316 524 2582